# SILVINA VARELA

#### CONTACTO

github.com/silvina-varela linkedin.com/silvinavarela

#### **PERFIL**

Full Stack Developer con experiencia en desarrollo web con los stacks PERN y MERN. Cuento además con más de 10 años de experiencia trabajando con equipos y gestionando proyectos. Soy organizada, detallista y comprometida con mi trabajo.

## HABILIDADES

JavaScript - TypeScript - HTML - CSS

React - Redux

Node - Express - Sequelize

PostgreSQL - MongoDB

Agile Methodologies - Scrum - CI/CD - Git

Figma - Adobe InDesign - Photoshop - Illustrator

Resolución de problemas

Rápido aprendizaje

#### IDIOMAS

Inglés (C2 Avanzado)

Italiano (B1 Intermedio)

Portugués (A1 Básico)

Francés (A1 Básico)

## **FULL STACK DEVELOPER**

Buenos Aires, Argentina

#### EXPERIENCIA

**FullStack Developer** | IFIBYNE (UBA-CONICET), Feb. 2023-ahora Estoy colaborando con un equipo en la creación de una aplicación para diseñar protocolos de control de un robot de pipeteo.

## Laravel Developer | CFP, Abril 2023-ahora

Estoy desarrollando nuevas funcionalidades para un directorio de graduados de una escuela de oficios e integrando un bot de WhatsApp.

Frontend Developer | Fundación Plan21, Dic. 2022-Feb. 2023

Voluntariado. Creé prototipos en Figma y desarrollé nuevas funcionalidades para una aplicación web utilizando React.

**Frontend Developer** | Proyecto de *e-commerce*, Sept.-Oct. 2022

Trabajé con metodologías ágiles. Estuve a cargo de administrar el repositorio en GitHub y la planificación en JIRA. Lideré al equipo frontend. Utilicé React.js, Redux, MUI y Tailwind.

## Correctora y diagramadora de libros freelance | 2016-2023

Eterna Cadencia me ha confiado entre 1 y 3 libros por mes desde 2016. También he colaborado con otras editoriales y autores independientes.

## Traductora Freelance (Inglés <> Español) | 2016-2023

Realicé traducciones de libros, artículos y sitios web para autores independientes e instituciones.

Editora Senior | Biblos, Enero 2016- Junio 2022

Responsable de la producción de la editorial. Lideré un equipo de correctores y diseñadores. Gestioné el cronograma. Serví de vínculo principal entre los autores y la editorial. Negocié contratos de traducción y de publicación.

**Adscripta en Edición Editorial** | Universidad de Buenos Aires, 2017-2019 Ad honorem. Asistí a la docente en la corrección de tareas y exámenes. Presencié las clases y supervisé a los alumnos en sus actividades.

Asistente editorial | Eterna Cadencia, 2013-2016

Colaboré con la editora en varias tareas, entre ellas corrección, diagramación y revisión de muestras de imprenta. Era la responsable de gestionar la producción y distribución de los ebooks.

#### EDUCACIÓN

### **Full Stack Web Developing**

Henry Bootcamp (2022)

## Editora (carrera de grado)

Universidad de Buenos Aires (2012-2016)